【裁判字號】    92,台上,2057
【裁判日期】    920416
【裁判案由】    偽造文書
【裁判全文】
最高法院刑事判決                              九十二年度台上字第二○五七號
    上  訴  人  甲○○
右上訴人因偽造文書案件，不服台灣高等法院高雄分院中華民國九十二年一月八日第
二審判決（九十一年度上訴字第一七七三號，起訴案號：台灣高雄地方法院檢察署九
十年度偵字第一七二七五、一八六一二、一八六一四號），提起上訴，本院判決如左
：
    主  文
上訴駁回。
    理  由
按刑事訴訟法第三百七十七條規定，上訴於第三審法院，非以判決違背法令為理由，
不得為之。是提起第三審上訴，應以原判決違背法令為理由，係屬法定要件。如果上
訴理由狀並未依據卷內訴訟資料，具體指摘原判決不適用何種法則或如何適用不當，
或所指摘原判決違法情事，顯與法律規定得為第三審上訴理由之違法情形，不相適合
時，均應認其上訴為違背法律上之程式，予以駁回。本件原判決撤銷第一審關於上訴
人甲○○部分不當之判決，改判仍依牽連犯關係，從一重論處上訴人甲○○共同偽造
私文書，足以生損害於公眾及他人罪刑，已詳認定犯罪事實之依據及憑以認定之理
由，並對上訴人否認犯罪之辯詞，如何不足採信，均已依據卷內資料予以指駁及說明
，從形式上觀察，原判決並無違背法令情形。上訴意旨謂：依經驗法則判斷，如購買
整部汽車或完整引擎，上訴人當會要求出賣人出示來源證件，據以核對是否為贓物。
惟楊國源出售予上訴人者，或為報廢車或非整部汽車或完整引擎，而係部分車身、引
擎、工字樑、大樑等零件，上訴人無從辨認是否為贓物，且買賣價格不低於市價，上
訴人並無贓物性之認識，又購進被害人吳良三所失竊之汽車時，該車車身及引擎號碼
均已磨平，上訴人亦未打造新號碼，自無偽造或變造私文書可言等語，係就原判決已
詳為論斷與說明之事項，再為事實上之爭執，殊非適法之第三審上訴理由。又依原判
決所認定之事實，上訴人係與陳進明、林宏隆、鄧昌共同將案外人薛宇修送修之Ｚ
Ｈ｜九六三號營業小客車車身號碼割下，焊接於吳良三所失竊之自用小客車上，以偽
造薛宇修所有汽車車身號碼等情，此部分行為，上訴人旨在偽造車身號碼，原判決論
上訴人以共同偽造文書罪，適用法則洵無違誤。上訴意旨指其此部分行為，係犯刑法
第三百五十二條第一項毀損文書罪，尚有誤會。此外，上訴人徒憑己意，對原審職權
之適法行使及原判決理由已詳為論斷之事項，任意爭辯，顯與法定上訴第三審之形式
要件不符，其上訴違背法律上之程式，應予駁回。
據上論結，應依刑事訴訟法第三百九十五條前段，判決如主文。
中      華      民      國    九十二    年      四      月     十六     日
                              最高法院刑事第五庭
                                  審判長法官  謝  家  鶴
                                        法官  洪  文  章
                                        法官  花  滿  堂
                                        法官  陳  世  淙
                                        法官  洪  佳  濱
      右正本證明與原本無異
                                              書  記  官
中      華      民      國    九十二    年      四      月    二十八    日


司法院資訊處製作；財團法人民間司法改革基金會備份。
